# 数值模拟 {#simulations}

`RandomFields`是模拟多元随机场的 R 包 [@RandomFields2015]， `geoR` 包[@R-geoR2016]的 `grf` 函数只适合模拟少量数据点

分泊松、二项两种情况、上述3种方法，在空间广义线性混合效应模型下的模拟情况（使用标准的地统计模型，无时间项和混合分布）

## 响应变量服从二项分布的情形

模型形式如方程 \eqref{eq:SGPSM}所示，也称为标准地统计流行抽样模型（Standard Geostatistical Prevalence Sampling Model）
\begin{equation}
\log[p(x_i)/\{1-p(x_i)\}] = d(x_i)'\beta + S(x_i) + Z_i \label{eq:SGPSM}
\end{equation}
其中 $\bm{S} = \{S(x):x \in \mathbb{R}^2\}$


## 响应变量服从泊松分布的情形

模型形式如方程 \eqref{eq:SGPSM2} 所示
\begin{equation}
\log[\lambda(x_i)] = d(x_i)'\beta + S(x_i) + Z_i \label{eq:SGPSM2}
\end{equation}


```{r matern, fig.width = 6, fig.height = 5,echo=FALSE,cache=TRUE}
source('code/02-Matern-function.R') 
```

从蓝到红，值由小变大

## 模拟二项分布数据集

此处模拟数据集 `data_sim` 来自 `PrevMap` 包，零均值高斯过程 单元格上 $30 \times 30$ 参数 
$\sigma^2 = 1, \phi = 0.15, \kappa =  2$，块金效应 (nugget effect) $\tau^2 = 0$，每个格点上重复实验10次，得到响应变量二项分布的概率值


```{r low-rank,fig.cap="数值模拟",fig.pos="!htb"}
knitr::include_graphics("figures/simulation.pdf")
```

# 案例分析 {#cases}

## 冈比亚疟疾流行度分析

贝叶斯方法
二项分布

## 西非 Loa loa 眼线虫病流行度分析

二项分布
MCML 和 低秩近似 贝叶斯

## Rongle 核污染浓度分布

泊松分布

## 城市重金属污染浓度分布


响应变量是高斯

As 浓度 海拔 区域

广义线性模型  带分类变量

空间高斯分布

