--- 
site: bookdown::bookdown_site
documentclass: ctexbook
geometry: [tmargin=3.0cm, bmargin=3.0cm, lmargin=3.0cm, rmargin=3.0cm]
classoption: "hyperref, a4paper, UTF8, zihao = -4, linespread = 1.25"
keywords: "R语言；混合模型；网络"  
bibliography: [book.bib, packages.bib, articles.bib]
biblio-style: thuthesis-numeric
biblio-title: 参考文献
natbiboptions: super,square
link-citations: yes
colorlinks: yes
---

```{r setup,include=FALSE}
knitr::opts_chunk$set(echo = TRUE, collapse = TRUE, fig.align = 'center',
                      fig.showtext = ifelse(.Platform$OS.type != 'unix',FALSE,TRUE),
                      out.width = '.7\\textwidth')
```

# 引言

\pagenumbering{arabic}

本模板基于 bookdown 制作，得益于 pandoc，有关如何在线发布书籍，请看文献 [@bookdown2016CRC] 第六章，以及文献 [@blogdown2017CRC] 第三章。这个模板说明最终将会在线发布，而 PDF 版本在本地编译好了后酌情发布。

- 模板框架（完成）
- 字体设置（完成）
- 附录设置（完成）
- 页眉页脚（完成）
- 目录设置（完成）
- 章节样式（完成） 
- 参考文献（完成）

审查如下部分

- 字距
- 行距
- 字号（章节、段落等）
- 段前段后行距 
- 数字，字母字体： 正文用 Times New Roman 一级标题（章）用 Arial
- 封面 
- 授权页
- 摘要

下面的等自己的论文搞定后再做

- 数学公式、插图排版格式
- 图的格式要求：图中数字、中英文字体设置
- 模板使用说明

参考文献标准 GB/T 7714\-2015，而我校还在使用 2005 版，不过就我校的格式要求来看没什么区别，因此从 [thuthesis](https://github.com/xueruini/thuthesis) 模板拷贝了参考文献样式设置文件 `thuthesis-numeric.bst`

封面、摘要、声明作为独立的 PDF 文件放在 before\_body 内，类似地，致谢、作者简介和附录（可选）主要是文字放在 after\_body 内

模板文件目前基于 `rticles`包的 `ctex`修改得到，请安装

```r
devtools::install_github('XiangyunHuang/rticles')
```

以后会考虑使用Pandoc默认的模板 <https://github.com/jgm/pandoc-templates/blob/master/default.latex>，如果 rmarkdown 、rticles 针对pandoc模板更新的话


## 插图

图中字体为宋体，5号，数字、字母一律 Times New Roman
图名字体设置同上

```{r iris-plot,fig.cap='散点图'}
plot(iris[,-5], col = iris$Species, main = '鸢尾花数据')
```


## 软件信息

编译环境

```{r}
devtools::session_info()
```


